臺灣高等法院臺中分院刑事判決　　　 　　 　民國九十二年度交上易字第一六四號
　　上　訴　人
　　即　被　告　丙○○　男　五.
　　選任辯護人　吳榮昌　律師
右上訴人因過失傷害案件，不服臺灣臺中地方法院中華民國九十一年十一月廿二日第
一審判決（民國九十一年度交易字第四八四號，起訴案號：臺灣臺中地方法院檢察署
民國九十一年度偵字第二九○八號），提起上訴，本院判決如左：
　　主      文
上訴駁回。
　　事實及理由
一、本案經本院審理結果，認第一審判決依刑法第二百八十四條第一項前段、第四十
    一條第一項前段、罰金罰鍰提高標準條例第一條前段、第二項，判處上訴人即被
    告丙○○（下稱被告）拘役五十日，如易科罰金，以三百元折算一日，經核其認
    事用法，均無違誤，量刑亦稱妥適，應予維持，並引用第一審判決書記載之事實
    、證據及理由（如附件）。
二、在本院審理時，被告雖否認有過失傷害犯行，辯稱，本件肇事責任，經覆議鑑定
    結果，第一階段丙○○駕駛自小客車，行駛中自行操控不當驟然減速，與甲○○
    駕駛自小客車，未保持安全距離，同為肇事原因，第二階段，陳天送駕駛自大客
    車，疏未注意車前狀況，且未保持安全距離撞及已肇事在先之車輛，為肇事原因
    。甲○○、丙○○無肇事因素。尚告訴人甲○○係於第二階段時，經陳天送駕駛
    大客車撞及致受傷，故伊（丙○○）應不負過失傷害罪責云云，並提出台灣省車
    輛行車事故覆議鑑定委員會府覆議字第九一一九六七號覆議意見書為據。惟查本
    件車輛肇事經過係被告駕駛自小客車，於九十年八月十三日七時十分許，沿台中
    縣大雅鄉○○路往大雅方向行駛，途經該路四段七五七號前因操控不當驟然減速
    時，適有告訴人甲○○駕駛自小客車、陳天送駕駛自大客車同向依序由後駛至，
    發生追撞連環肇事。為被告供認在卷，核與告訴人甲○○於警訊、偵審指明，亦
    經原審及本院審認明確，本件車禍既係因被告駕駛車輛操控不當驟然減速，致發
    生追撞連環肇事，被告此過失行為對於上開所述之本件第一、二階段之車禍係接
    續發生，顯有相當因果關係，從而被告對於第二階段車禍之造成，仍不能免過失
    刑責，上開覆議鑑定疏未注意及此，尚不足採為被告有利之認定。是被告上訴意
    旨，據上開覆議鑑定意見書所述，否認犯罪，指摘原判決其部分不當，為無理由
    ，應予駁回。
三、原判決關於被告陳天送部分，未經上訴，已告確定，不予論列。
四、據上論斷，應依刑事訴訟法第三百六十八條、第三百七十三條，判決如主文。
本案經檢察官乙○○到庭執行職務。
中      華      民      國　    九十二     年     二      月    十二　　日
　　　　　　　　　　　　　　　　臺灣高等法院臺中分院刑事第一庭
　　　　　　　　　　　　　　　　　　　審判長法　官　陳　紀　綱
　　　　　　　　　　　　　　　　　　　　　　法  官  方  艤  駐
　　　　　　　　　　　　　　　　　　　　　　法　官　陳　登　源
右正本證明與原本無異。
不得上訴。
　　　　　　　　　　　　　　　　　　　　　　書記官　林　明　冬
中      華      民      國　    九十二     年     二      月    十四　　日
                                                                        Ｒ
臺灣臺中地方法院刑事判決                    九十一年度交易字第四八四號
    公  訴  人  臺灣臺中地方法院檢察署檢察官
    被      告  丙○○  男四十九歲( 民國○○○年○月○○日生)
                        住台中縣豐原市○○里○○路七三七巷四五弄六號
                        身分證統一編號：Ｂ一三七七三一一號
                陳天送  男五十三歲( 民國○○○年○○月○日生)
                        住苗栗縣通霄鎮○○里○○路九二號
                        居台中縣大甲鎮○○路一三八之一六一號
                        身分證統一編號：Ｋ一二五一六一四號
右列被告因過失傷害案件經檢察官提起公訴（九十一年度偵字第二九０八號）本院判
決如左：
    主      文
丙○○因過失傷害人，處拘役伍拾日，如易科罰金，以參佰元折算壹日。
陳天送從事業務之人，因業務上之過失傷害人，處拘役伍拾日，如易科罰金，以參佰
元折算壹日。
    事     實
一、丙○○於民國（下同）九十年八月十三日上午七時許，駕駛車牌號碼二Ｋ－四五
    ０六號自用小客車，沿臺中縣大雅鄉○○路○段，由臺中縣沙鹿鎮往臺中市區方
    向行駛，行經臺中縣大雅鄉○○路○段七五七號前時，原應注意車輛在車道行駛
    如須減速暫停，應預先顯示燈光等告知後車，而依當時日間天氣晴朗、路面無缺
    陷亦無障礙物，並無不能注意之情形，竟疏於注意及此，於行駛中自行操控不當
    ，緊急煞車，未預先顯示燈光等告知後車，適有同向行駛在後之由甲○○所駕車
    牌號碼為為ＪＣ－一一二五號自用小客車及為職業大巴士司機而以駕駛為其業務
    之陳天送所駕駛車牌號碼ＷＬ－六一０號自用大客車，該二人亦原應注意汽車在
    同一車道行駛時，除超越前車外，後車與前車間應保持隨時可以煞停之距離；又
    汽車行駛時，駕駛人應注意車前狀況，並隨時採取必要之安全措施，而依當時之
    情狀，並無不能注意之情形，竟均疏於注意及此，致丙○○緊急煞車，甲○○、
    陳天送均因未保持安全距離及未注意車前狀況而煞避不及，先由甲○○之車頭撞
    上丙○○之車，陳天送所駕之車撞再上甲○○之車，甲○○之車再與丙○○之車
    發生第二次碰撞，甲○○因而受有頭部外傷及頸部扭傷等傷害。
二、案經甲○○訴請台灣台中地方法院檢察署檢察官偵查起訴。
    理      由
一、訊據被告丙○○、陳天送對於前揭犯罪事實均坦承不諱，核與告訴人甲○○指述
    之情節相符，並有道路交通事故調查報告、現場圖各一紙、道路交通事故談話紀
    錄表三紙、現場照片八幀及診斷證明書一紙在卷可稽。按車輛在車道行駛，如須
    減速暫停，應預先顯示燈光等告知後車；又汽車在同一車道行駛時，除超越前車
    外，後車與前車之間應保持隨時可以煞停之距離；且汽車行駛時，駕駛人應注意
    車前狀況，並隨時採取必要之安全措施。道路交通安全規則第九十四條第一項、
    第二項及第三項分別定有明文。被告丙○○、陳天送駕車，自應注意上述道路交
    通安全規定，而依當時路況又無不能注意之情形，竟疏不注意為之，以致肇事，
    使告訴人受有前述之傷害，雖告訴人亦未注意車前狀況及保持隨時可以煞停之距
    離，作隨時停車之準備，亦與有過失，然仍不能因告訴人之過失，而解免被告二
    人之罪責。且被告二人之過失駕駛行為，與被害人之受傷間，具有相當因果關係
    ，而本件經送臺灣省臺中縣區車輛行車事故鑑定委員會鑑定結果，亦認丙○○駕
    駛自小客車行駛中操控不當，緊急煞車未預先顯示燈光等告知後車，為肇事主因
    ；陳天送駕駛自大貨車未注意車前狀況，未與前車保持安全距離，為肇事次因；
    甲○○駕駛自小客車未注意車前狀況，未與前車保持安全距離，為肇事次因，有
    該會九十一年七月十八日中縣鑑字第九００六五四號函一份附卷可稽，從而本案
    事證明確，被告犯行堪予認定。
二、核被告丙○○所為，係犯刑法第二百八十四條第一項前段之過失傷害罪。另被告
    陳天送為從事駕駛業務之人，其所為係犯刑法第二百八十四條第二項前段之業務
    過失傷害罪。爰審酌被告二人之過失程度、被害人所受之傷害、被告犯後態度等
    一切情狀，分別量處如主文所示之刑，並均諭知易科罰金之折算標準。
據上論斷，應依刑事訴訟法第二百九十九條第一項前段、刑法第二百八十四條第一項
前段、第二項前段、第四十一條第一項前段，罰金罰鍰提高標準條例第一條前段、第
二條，判決如主文。
中    華    民    國      九十一      年      十一     月     廿二      日
                                    臺灣臺中地方法院交通法庭
                                        法  官  郭  德  進
右正本證明與原本無異。
如不服本判決，應於判決送達後十日內向本院提出上訴狀( 應附繕本 )，上訴於臺灣
高等法院臺中分院。
                                        書記官
中    華    民    國      九十一      年      十一     月     廿六      日
刑法第二百八十四條第一項：
因過失傷害人者，處六月以下有期徒刑、拘役或五百元以下罰金，致重傷者，處一年
以下有期徒刑、拘役或五百元以下罰金。
                                                                    Ａ
